

Wail Salim, né en 1999, de nationalité marocaine.

Technicien spécialisé en développement web et mobile, avec une expérience en frontend et backend.

Passionné par les technologies digitales, je conçois des applications performantes et intuitives, adaptées aux besoins des utilisateurs.

Langues

Français : courant
Anglais : Élémentaire
Arabic : maternelle

(

+212 642632920



n 49 rue Nacira Mont Fleuri Fes



salim@sisika.fr



www.webapppro.free.nf

Wail Salim

Spécialisé en développement mobile et web

Skills

- Langages Web: HTML5, CSS3, JavaScript
- Développement Backend : PHP, Laravel, Express. js
- Développement Mobile : Java, Kotlin, Flutter, Dart,
 Swift
- Bases de données : SQLite, MySQL, Firebase
- Outils Bureautiques: Microsoft Word, Excel, PowerPoint, Access

Work Experience

2021-2022 creation d'application mobile native

• J'ai développé une application Android de gestion des achats pour une agence au Maroc..

2022-2023

Chef d'équipe en développement web

• En tant que chef d'équipe chez Egonix, j'ai dirigé une équipe de développement web avec efficacité

2023-2024 creation d' application mobile hybride

• Conception, développement et déploiement d'applications mobiles (football) innovantes.

2024

optimisation d'application mobile chez Foodeals

• Intégration d'un module de gestion des médias (images et vidéos) dans une application mobile, avec prise en charge du stockage local et cloud.

Education History

2021-2023

OFPPT

• technicien spécialisé au développement mobile

2019-2021

Univesité cadi ayyad

• 2 année en droit Arab

2018

ILycee Anas Bno Malek

• Baccalauréat en science physique